臺灣新北地方法院民事裁定
111年度家救字第106號
聲  請  人  詹正忠
法定代理人  詹正華
非訟代理人  姜義贊律師
相  對  人  詹正文
            詹秋麗
共      同
非訟代理人  林志揚律師
上列當事人間給付扶養費等事件，聲請人聲請訴訟救助，本院裁
定如下：
    主  文
准予訴訟救助。
    理  由
一、聲請意旨略以：聲請人前向鈞院對相對人詹正文、詹秋麗聲
    請給付扶養費等事件，業經鈞院以111年度家親聲字第478號
    受理在案。因聲請人有身心障礙，無法從事勞動工作收入，
    亦無收入，經濟拮据，且生活陷於困難，無資力支出聲請費
    用，且經向財團法人法律扶助基金會士林分會聲請法律扶助
    ，業經准予扶助在案，為此依民事訴訟法第109條、法律扶
    助法第63條規定，聲請訴訟救助等語。
二、按當事人無資力支出訴訟費用者，法院應依聲請，以裁定准
    予訴訟救助。但顯無勝訴之望者，不在此限；法院認定前項
    資力時，應斟酌當事人及其共同生活親屬基本生活之需要，
    民事訴訟法第107條定有明文。次按無資力或因其他原因無
    法受到法律適當保護者，得申請法律扶助；經分會准許法律
    扶助之無資力者，其於訴訟或非訟程序中，向法院聲請訴訟
    救助時，除顯無理由者外，應准予訴訟救助，法律扶助法第
    13條、第63條亦分別定有明文。
三、經查，聲請人主張上開事實，業據提出財團法人法律扶助基
    金會審查表、申請人資力審查詢表、專用委任狀等件以為釋
    明；復經本院依職權調取聲請人108、109年之稅務電子閘門
    財產所得調件明細表，聲請人於前揭期間均無所得，名下雖
    有房屋、田賦、土地共6筆，財產總額新臺幣（下同）1025
    萬3570元，惟依前揭申請人資力審查詢表所載，聲請人名下
    房屋為聲請人全家共同居住唯一房屋，且其名下土地為房屋
    基地，均與其兄弟姊妹公同共有，復該房地價值經國稅局評
    定未逾550萬元，依財團法人法律扶助基金會受法律扶助者
    無資力認定標準第5條第2項規定，不計入可處分之資產；另
    其名下田賦均與160餘名共有人公同共有，為顯然不能處分
    之公同共有不動產，依財團法人法律扶助基金會受法律扶助
    者無資力認定標準第5條第3項第2款得自處分資產中扣除，
    因認本件未逾財團法人法律扶助基金會受法律扶助者無資力
    認定標準第2條第1項之規定，堪信聲請人主張其無資力繳納
    聲請費用乙節為真實，再依卷附事證亦難認聲請人之聲請為
    顯無勝訴之望，是其聲請訴訟救助，應予准許。
中    華    民    國   111    年    9     月     8    日
                      家事法庭  法  官  顧仁彧
以上正本係照原本作成。
如不服本裁定應於送達後10日內向本院提出抗告狀，並應繳納抗
告費新臺幣1,000元。
中　　華　　民　　國　　111 　年　　9 　　月　 　8　　日
                                書記官　黃馨德